臺灣彰化地方法院刑事判決　　　　　　　　　　　　　九十一年度易字第五一五號
　　公　訴　人　臺灣彰化地方法院檢察署檢察官
　　被　　　告　甲○○
右列被告因竊盜案件，經檢察官聲請簡易判決處刑（九十一年度偵字第二六○二號）
，本院改依通常程序審理判決如左：
    主  文
甲○○攜帶兇器竊盜，處有期徒刑柒月。緩刑年。扣案之乙炔線壹組沒收。
    事  實
一、甲○○因失業缺錢花用，竟意圖為自己不法之所有，於民國九十一年四月十九日
    上午十一時三十分許，駕駛車牌號碼ＮＸ─○四六一號自小客貨車，攜帶其所有
    或向他人租用、客觀上足對人之生命、身體、安全構成威脅、具有危險性之工具
    （兇器）乙炔線一組、乙炔瓶二瓶等焊接切割器材，前往彰化縣伸港鄉○○路、
    濱海路路口旁後，隨即持上開焊接切割器材將乙○○所收購堆置於上址等待以中
    古行情出售、價值約新臺幣（下同）三百元之小型車車斗角鐵約一百公斤予以切
    割為八塊，再搬運至上開自小客貨車上，而竊取乙○○所有之上開角鐵，得手後
    欲載往他處變賣牟利。嗣因甲○○於切割過程中產生濃煙，經乙○○前往查看始
    發現上情，而報警當場查獲，並扣得甲○○所有供切割角鐵所用之乙炔線一組及
    向他人承租供切割角鐵所用之乙炔瓶二瓶。
二、案經彰化縣警察局和美分局報請臺灣彰化地方法院檢察署檢察官聲請簡易判決處
    刑，經本院彰化簡易庭認為顯不宜逕以簡易判決處刑而移由本院改依通常程序審
    理。
    理  由
一、訊據被告甲○○固坦承於右開時、地，持上開焊接切割器材切割取得上開角鐵之
    事實不諱，惟矢口否認涉有竊盜犯行，辯稱：當時伊有詢問附近檳榔攤之人，渠
    等均表示不知上開角鐵係何人所有，故伊誤以為上開角鐵係他人棄置無用之物，
    不知仍係他人所有，伊並無竊盜之意，充其量僅構成侵占脫離本人所持有之物罪
    ，且伊攜帶焊接切割器材切割角鐵，亦無傷人之意云云。惟查右開事實，業據被
    害人乙○○於警訊時指述綦詳，且於本院審理中亦陳述：伊係從事收購廢棄車輛
    之業務，現場所堆置之小型車車斗均係伊所有，而上開角鐵係伊拆卸車斗後所切
    割，欲以中古行情販售予他人，上開角鐵仍可販售，係暫時堆置於上址，並非丟
    棄無用之物等語明確，並有現場圖、扣押筆錄、扣押物品目錄表、執行扣押證明
    書、贓物認領保管單各一紙、現場暨切割工具照片二十二幀在卷可稽，復有乙炔
    線一組、乙炔瓶二瓶扣案可資佐證。又被害人乙○○所收購之車斗角鐵等物均堆
    置於上址，已如前述，其數量、重量仍屬可觀，衡情，一般人應可輕易辨識其與
    他人棄置於路邊或垃圾場內之廢棄物不同，被告未經同意擅自割取上開角鐵，與
    撿拾他人棄置之物品尚屬有異，其主觀上應有竊盜之意甚明。再查被害人乙○○
    係將上開車斗角鐵暫時堆置於上址，事後仍欲販售營利，且堆置現場距離其住處
    僅約一百公尺等情，亦據被害人乙○○於本院審理中陳明在卷，則其主觀上尚有
    支配其物之意思，事實上並在其實力支配之下，亦即上開車斗角鐵仍在其「持有
    」中，與刑法第三百三十七條所指之客體係已脫離本人「持有」狀態中之情形，
    尚屬有間，被告認其行為充其量僅成立刑法第三百三十七條之罪云云，容有誤會
    。末按刑法第三百二十一條第一項第三款所謂「兇器」，其種類並無限制，凡客
    觀上足對人之生命、身體、安全構成威脅，具有危險性之兇器均屬之，且祇須行
    竊時攜帶此種具有危險性之兇器為已足，並不以攜帶之初有行兇之意圖為必要，
    最高法院著有七十九年臺上字第五二五三號判例可資參照。查本件扣案之乙炔線
    、乙炔瓶等焊接切割器材，於進行焊接切割時，會噴出火舌、產生熾熱，此為公
    眾週知之事實，若持之行兇，客觀上足以對人之身體、生命、安全構成威脅，顯
    係具有危險性之兇器無疑，故縱使被告持用上開焊接切割器材初無傷人之意，亦
    無礙於上開罪名之成立。綜上所述，被告所辯，顯係事後卸責之詞，要難採信。
    本件事證明確，被告犯行足堪認定，應依法論科。
二、核被告所為，係犯刑法第三百二十一條第一項第三款之攜帶兇器竊盜罪。公訴人
    認被告所為係犯刑法第三百二十條第一項之普通竊盜罪，其起訴法條尚有未洽，
    惟其基本社會事實相同，應予變更。爰審酌被告不思以正當途徑獲取所需，輕忽
    他人財產法益，惟其係因失業一時失慮，致罹刑章，且竊盜所得僅值三百元，對
    被害人所生危害尚屬輕微，又被害人已表示願意寬恕被告，及其犯罪後仍飾詞卸
    責等一切情狀，量處如主文所示之刑，以資懲儆。查被告前於七十八年間，因侵
    占案件，經臺灣板橋地方法院於七十八年五月二十五日以七十八年度自字第八○
    號判處有期徒刑五月，緩刑二年確定，於緩刑期滿，其緩刑之宣告未經撤銷，此
    有臺灣彰化地方法院檢察署刑案資料查註紀錄表及臺灣高等法院被告全國前案紀
    錄表附卷為據，則其前所為刑之宣告已失其效力，與未曾受有期徒刑以上刑之宣
    告者同（最高法院二十八年上字第二○○九號判例意旨參照）。其為謀生，一時
    失慮致罹刑章，經此偵、審教訓後，當知所警惕，信無再犯之虞，且已獲得被害
    人寬恕，本院認其所受刑之宣告，以暫不執行為適當，爰併予宣告緩刑三年，以
    啟自新。扣案之乙炔線一組，係被告所有供其犯罪所用之物，已據被告於本院審
    理中供述無誤，爰依刑法第三十八條第一項第二款之規定，併宣告沒收。至扣案
    之乙炔瓶二瓶，雖係供被告犯罪所用之物，惟其係被告向他人租用之物，並非被
    告所有，亦據被告於本院審理中供明在卷，且非屬違禁物，爰不予宣告沒收。
據上論斷，應依刑事訴訟法第四百五十二條、第二百九十九條第一項前段、第三百條
，刑法第三百二十一條第一項第三款、第七十四條第一款、第三十八條第一項第二款
，判決如主文。
本案經檢察官吳芙如到庭執行職務。
中      華      民      國    九十一    年      六      月    二十八    日
臺灣彰化地方法院刑事第三庭
                                    法      官  陳  連  發
右正本證明與原本無異。
如不服本判決，應於判決送達後十日內向本院提出上訴狀( 須附繕本 )。
告訴人或被害人對於判決如有不服具備理由請求檢察官上訴者，其上訴期間之計算係
以檢察官收受判決正本之日期為準。
                                    法院書記官  張  木  松
中      華      民      國    九十一    年      六      月    二十八    日
刑法第三百二十一條第一項第三款。
犯竊盜罪而有左列情形之一者，處六月以上五年以下有期徒刑：
一、於夜間侵入住宅或有人居住之建築物、船艦或隱匿其內而犯之者。
二、毀越門扇、牆垣或其他安全設備而犯之者。
三、攜帶兇器而犯之者。
四、結夥三人以上而犯之者。
五、乘火災、水災或其他災害之際而犯之者。
六、在車站或埠頭而犯之者。
前項之未遂犯罰之。
